【裁判字號】    95,裁,2666
【裁判日期】    951127
【裁判案由】    建築法
【裁判全文】
最  高  行  政  法  院  裁  定
                                     95年度裁字第02666號
抗  告  人  甲○○
上列抗告人因與相對人臺北縣政府間建築法事件，對於中華民國
94年8月26日臺北高等行政法院94年度簡字第397號裁定提起抗告
，本院裁定如下︰
    主  文
抗告駁回。
抗告訴訟費用由抗告人負擔。
    理  由
一、按抗告法院認抗告為不合法或無理由者，應為駁回抗告之裁
    定。
二、本件原審以抗告人因違反建築法事件，不服相對人91年1月
    15日北府工使字第0910016232號罰鍰處分書（下稱系爭處分
    書）及93年7月28日北府工使字第0930530084號催繳通知函
    ，惟查該罰鍰處分書早已於91年1月21日寄存送達，而抗告
    人於93年9月9日始具狀向相對人提起訴願，請求撤銷原處分
    ，分別有送達證書影本及相對人之收文戳記影本各在卷足憑
    ，是系爭處分書之訴願30日期間，早已於91年間屆滿，足徵
    抗告人提起本件訴願，未於法定期間內為之，其提起訴願顯
    已逾期，訴願機關依訴願法第77條第2款規定決定不予受理
    ，並無違誤。本件既未經合法之訴願程序，抗告人復對之提
    起行政訴訟，顯不合法定程式，應予駁回。次查相對人93年
    7月28日北府工使字第0930530084號函，經核係催繳系爭處
    分書之罰鍰，性質上屬觀念之通知，非對抗告人之新違規事
    實所為之新處分，自非屬訴願法所稱之行政處分，抗告人對
    之提起訴願，亦與法未合，訴願機關予以不受理決定，並無
    不合。因而駁回抗告人於原審之訴。
三、本院查，寄存送達規定所為之送達，無論應受送達人實際上
    於何時受領文書，均以寄存之日期，為收受送達之日期而發
    生送達之效力。系爭處分書以「臺北市○○區○○路152號
    」為送達處所，該處分書業於91年1月21日寄存送達於臺北
    35支郵局，而抗告人89年1月7日至91年5月3日確係設籍於此
    地，有相對人送達證書回執影本及本院向臺北市萬華區戶政
    事務所函查所附抗告人之戶籍謄本附卷可稽，其送達已發生
    效力，而抗告人遲至93年9月9日始具狀向相對人提起訴願，
    請求撤銷原處分，足徵抗告人提起訴願，未於30日之法定期
    間內為之，其提起訴願顯已逾期，訴願機關依訴願法第77條
    第2款規定決定不予受理，並無違誤，原審以抗告人未經合
    法之訴願程序，復對之提起行政訴訟，顯不合法定程式，又
    相對人93年7月28日北府工使字第0930530084號函，係催繳
    系爭處分書之罰鍰，性質上屬觀念之通知，非對抗告人之新
    違規事實所為之新處分，自非屬訴願法所稱之行政處分，抗
    告人對之提起訴願，難認合法，因而裁定駁回抗告人之訴，
    核無不合。抗告意旨指稱相對人寄件錯誤，訴願尚未逾期等
    語，並無可採。抗告論旨，指摘原裁定違誤，求予廢棄，為
    無理由，應予駁回。
四、依行政訴訟法第104條、民事訴訟法第95條、第78條，裁定
    如主文。
中    華    民    國    95    年    11    月    27    日
                  第六庭審判長法  官  張  登  科
                              法  官  葉  百  修
                              法  官  藍  獻  林
                              法  官  林  清  祥
                              法  官  鄭  小  康
以  上  正  本  證  明  與  原  本  無  異
中    華    民    國    95    年    11    月    28    日
                              書記官  葛  雅  慎


司法院資訊處製作；財團法人民間司法改革基金會備份。
